臺灣嘉義地方法院刑事判決　　　　　　　100年度訴字第658號
公　訴　人　臺灣嘉義地方法院檢察署檢察官
被　　　告　王添壽
上列被告因違反毒品危害防制條例案件，經檢察官提起公訴（10
0 年度毒偵字第973 號），被告於準備程序中就被訴事實為有罪
之陳述，經本院合議庭裁定由受命法官改依簡式程序審理，判決
如下：
    主  文
王添壽施用第一級毒品，處有期徒刑柒月。扣案第一級毒品海洛
因參包（合計驗餘淨重為肆點肆肆公克）沒收銷燬，裝置前開毒
品之包裝袋參只沒收。
    犯罪事實
一、王添壽前因施用毒品案件，經本院裁定觀察、勒戒後，認無
    繼續施用毒品傾向，於民國88年8 月20日執行完畢釋放。復
    因施用毒品案件，經本院裁定觀察、勒戒後，認無繼續施用
    毒品傾向，於88年12月13日執行完畢釋放。詎仍不知悔改，
    又於100 年7 月3 日17時許，在其位於嘉義縣中埔鄉中正新
    188號之住處房間內，基於施用第一級毒品海洛因（以下
    簡稱海洛因）、第二級毒品甲基安非他命（以下簡稱甲基安
    非他命）之犯意，以混合摻入香菸內點燃吸食之方式，施用
    海洛因、甲基安非他命1 次。嗣於100 年7 月5 日16時25分
    許，在嘉義縣中埔鄉中正新188 號其住處前為警盤查，而
    自其左手中扣得海洛因1 包，經得其同意，另在上揭住處搜
    扣海洛因2 包（3 包合計驗餘淨重4.44公克）。員警經王添
    壽同意採尿送驗後，呈可待因、嗎啡及甲基安非他命陽性反
    應，始悉上情。
二、案經嘉義市政府警察局第二分局報告臺灣嘉義地方法院檢察
    署檢察官偵查起訴。
    理  由
一、本件係經被告王添壽於準備程序當庭表示認罪，而經本院裁
    定以簡式審判程序加以審理，則依據刑事訴訟法第273 條之
    2 、同法第159 條第2 項之規定，不適用傳聞法則有關限制
    證據能力之相關規定，合先敘明。
二、上揭犯罪事實，業據被告於本院偵查及審理中坦承不諱；又
    被告於100 年7 月5 日17時55分許，經警得其同意採尿送驗
    ，其結果呈可待因、嗎啡、甲基安非他命陽性（按施用海洛
    因、甲基安非他命後，經人體之水解代謝作用，會分別呈可
    待因、嗎啡、甲基安非他命等陽性反應）反應等情，有臺灣
    檢驗科技股份有限公司濫用藥物檢驗報告（檢體編號為：2K
    0000000 號）、代號與真實姓名對照表各1 份在卷足憑。此
    外，另在其上開住處及身上共扣得1 包粉塊狀物品、2 包白
    色粉末一節，亦有搜索同意書、搜索扣押筆錄、目錄表、收
    據，及照片15張存卷足參。而上開1 包粉塊狀物品、2 包白
    色粉末，先經初步檢驗均含海洛因成分，再經送法務部調查
    局濫用藥物實驗室鑑定，均含海洛因成分（合計驗餘淨重為
    4.44公克）等情，有嘉義市政府警察局第二分局查獲涉嫌毒
    品危害防制條例毒品初步鑑驗報告單、法務部調查局濫用藥
    物實驗室100 年8 月9 日調科壹字第10023017580 號鑑定書
    附卷可證，是被告上揭自白核與事實相符，應堪採信。是被
    告上揭自白核與事實相符，應堪採信。另毒品危害防制條例
    第20條就施用毒品者，祇於「初犯」及「5 年後再犯」2 種
    情形，有其追訴條件之限制，即須於初犯經觀察、勒戒或強
    制戒治釋放後，5 年內均無施用毒品之行為，始能認其前所
    實施之觀察、勒戒或強制戒治已足遮斷毒癮，而得於5 年後
    再犯時，再予適用初犯之規定，重行觀察、勒戒等程序。倘
    5 年內已經再犯，被依法追訴處罰，縱其第3 次（或第3 次
    以上）施用毒品之時間在初犯釋放5 年以後，即與「5 年後
    再犯」之情形有別，且因已於「5 年內再犯」，顯見其再犯
    率甚高，原實施觀察、勒戒或強制戒治，已無法收其實效，
    而無5 年戒斷期之存在，自無再經觀察、勒戒及強制戒治之
    必要，應得逕行追訴處罰（最高法院97年度第5 次刑事庭會
    議決議參照）。查被告前因施用毒品案件，經本院裁定觀察
    、勒戒後，認無繼續施用毒品傾向，於88年8 月20日執行完
    畢釋放。復因施用毒品案件，經本院裁定觀察、勒戒後，認
    無繼續施用毒品傾向，於88年12月13日執行完畢釋放等情，
    有臺灣高等法院被告前案紀錄表1 份附卷可參，是被告於觀
    察勒戒執行完畢釋放後，於5 年內已再犯，雖其本件再度施
    用毒品之時間，在上開第一次觀察勒戒執行完畢釋放5 年以
    後，已不合於「5 年後再犯」之規定，依上開決議，應依法
    追訴處罰甚明。本件事證明確，被告之犯行堪予認定。
三、查海洛因、甲基安非他命分別為毒品危害防制條例第2 條第
    2 項第1 款、第2 款所定之第一級、第二級毒品，核被告所
    為，係分別犯毒品危害防制條例第10條第1 項之施用第一級
    毒品罪，及同條第2 項之施用第二級毒品罪。被告施用前持
    有海洛因、甲基安非他命之低度行為，應為各該施用之高度
    行為所吸收，均不另論罪。被告以一行為觸犯上開2 罪，應
    依刑法第55條前段之規定，從一重之施用第一級毒品罪處斷
    ，檢察官起訴意旨認被告係分別犯數罪，應予分論並罰，尚
    屬誤會。爰審酌被告素行非佳，經2 次觀察勒戒執行完畢後
    ，仍再次施用毒品，並混合海洛因及甲基安非他命一同施用
    ，足見其並未徹底戒除施用毒品，及考量扣案之海洛因數量
    為3 包，另念及施用毒品本質上係戕害自身健康之行為，尚
    未嚴重破壞社會秩序或侵害他人權益，及被告坦承犯行、犯
    後態度尚屬良好等一切情狀，量處如主文所示之刑，以資儆
    懲。
四、末按查獲之第一級毒品，不問屬於犯人與否，沒收銷燬之，
    毒品危害防制條例第18條第1 項前段定有明文。本件扣案鑑
    驗賸餘之海洛因3 包（驗餘淨重4.44公克），為本案查獲之
    第一級毒品，應依毒品危害防制條例第18條第1 項前段之規
    定沒收銷燬之。至上開海洛因之包裝袋3 只，係供盛裝包覆
    海洛因，具防止其裸露、逸出及潮濕等功能，而便利遂行施
    用毒品所用之物，為被告所有，並係持供施用上開毒品所用
    之物，應依刑法第38條第1 項第2 款宣告沒收。
據上論斷，應依刑事訴訟法第273 條之1 第1 項、第299 條第1
項前段，毒品危害防制條例第10條第1 項、第2 項、第18條第1
項，刑法第11條前段、第55條前段、第38條第1 項第2 款，判決
如主文。
本案經檢察官徐鈺婷到庭執行職務。
中    華    民    國   100    年     9    月    30    日
                  刑事第六庭    法  官  張志偉
以上正本證明與原本無異。
如不服本判決應於收受判決後10日內向本院提出上訴書狀，並應
敘述具體理由；其未敘述上訴理由者，應於上訴期間屆滿後20日
內向本院補提理由書（均須按他造當事人之人數附繕本）「切勿
逕送上級法院」。告訴人或被害人如對於本判決不服者，應具備
理由請求檢察官上訴，其上訴期間之計算係以檢察官收受判決正
本之日期為準。
中    華    民    國   100    年    9     月    30    日
                                書記官  張子涵
附錄法條：
毒品危害防制條例第10條第1 項、第2 項
施用第一級毒品者，處6 月以上5 年以下有期徒刑。
施用第二級毒品者，處3 年以下有期徒刑。